臺灣臺北地方法院民事裁定
110年度訴字第6267號
原      告  柏泰食品興業股份有限公司

法定代理人  呂榮文  
訴訟代理人  江明益  
            楊宗翰律師
複  代理人  潘玉蘭律師
被      告  永廷科技有限公司

法定代理人  王清玉  
上列當事人間請求損害賠償等事件，本院裁定如下：
    主  文
本件移送臺灣臺中地方法院。
    理  由
一、按訴訟，由被告住所地之法院管轄；訴訟之全部或一部，法
    院認為無管轄權者，依原告聲請或依職權以裁定移送於其管
    轄法院，民事訴訟法第1條第1項前段、第28條第1項分別定
    有明文。次按當事人得以合意定第一審管轄法院，但以關於
    由一定法律關係而生之訴訟為限，民事訴訟法第24條第1項
    亦有明定。末按因契約涉訟者，如經當事人定有債務履行地
    ，得由該履行地之法院管轄，此乃民事訴訟法第12條就特別
    審判籍所設之規定，是項約定，無論以文書或言詞，抑以明
    示或默示為之，是否與債權契約同時訂定，固均無不可，惟
    管轄權之有無，法院應依原告主張之事實，按諸法律關於管
    轄之規定，依職權調查認定，與其實體請求是否成立無涉，
    倘調查結果，原告所主張之債務履行地無法證明屬實，或被
    告抗辯債務履行地業經兩造合意變更為可採，法院即無從以
    原告所主張之債務履行地，決定管轄權之有無（最高法院10
    9年度台抗字第1256號裁定意旨可茲參照）。
二、原告起訴主張自民國107年3月先後委託被告設計、製作原告
    公司之「ERP系統（含QCS品質控制系統及行動版等）」及「
    RWD形象官網」等案件，並已依約給付被告屆期應給付之款
    項，然被告履約存在重大瑕疵，迄未能具體改善、按時履行
    ，基於民法不完全給付、給付不能、給付遲延，主張解除契
    約並請求被告返還原告已交付之新臺幣（下同）54萬7,275
    元暨賠償原告所受履行利益外之損害49萬500元，合計請求1
    03萬7,775元損害賠償等語。
三、經查，被告之營業所位於臺中市西屯區，有經濟部商工登記
    公示資料在卷可稽，非屬本院轄區。原告雖以所委任案件最
    終需於原告之公司所在地「新北市○○區○○路00巷00號5樓」
    安裝系統並上線為由，主張原告公司所在地為債務履行地屬
    本院管轄而提起訴訟等語，惟查，原告所提出報價單（本院
    卷第31至60頁）、保證書（本院卷第65頁）、保密合約（本
    院卷第105頁），僅提及模組問題修改、上線測試、交付程
    式原始檔案、文件光碟之要求，均無約定債務履行地為原告
    公司所在地，核與上開債務履行地之規定不符。至原告以保
    密契約第7條作為本件合意管轄之依據，然該契約係針對雙
    方違反保密義務之約定，並無任何就本件履行契約標的物、
    價金等約定，原告並非主張被告有何違反本件保密合約約定
    而以保密合約為損害賠償之請求依據，原告主張此為兩造就
    管轄之約定，亦屬無據。
四、從而，原告主張本院依民事訴訟法第12條、第24條規定，有
    管轄權等語，即無足採。本件原告就合意管轄、契約履行地
    之約定所提出之事證，經職權調查後均無法證明屬實，不應
    以原告起訴時所主張可取得管轄之事實，藉以取得對其應訴
    較為便利之法院管轄，以改變「以原就被」之原則，致使被
    告須因此疲於應訴較不利法院，難謂公允。依首揭規定及說
    明，本件應由臺灣臺中地方法院管轄，原告向無管轄權之本
    院起訴，顯係違誤，爰依職權移送於上開管轄法院。
五、依首揭法條，裁定如主文。
中　　華　　民　　國　　110 　年　　10　　月　　22　　日
                  民事第二庭  法  官  林怡君
以上正本係照原本作成。
如不服本裁定應於送達後10日內向本院提出抗告狀，並繳納抗告
費新臺幣1,000元。 
中　　華　　民　　國　　110 　年　　10　　月　　22　　日
                              書記官  陳俐妙